CV DE FOULIE AYMERIC

Candidature au poste d'assistant Cyber Sécurité

Profil personnel

Etudiant de 19 ans scolarisé à l'IUT de Roanne dans un BUT Réseaux et Télécommunications parcours cybersécurité. Très motivé, autonome et à l'écoute.

Compétences

- Programmation (Python, HTML, CSS, PHP)
- Maîtrise de la suite office
- Bonne maîtrise de l'Anglais
- Création de réseaux informatique
- Configuration système (DNS, AD, VM)

Intérêts personnels/Loisirs

- Informatique
- Rugby
- Musculation
- Course à pied
- Lecture

Coordonnées

Mon numéro de téléphone : 0763425301 Mon Email : aymeric.foulie@etu.univ-stetienne.fr Mon e-portfolio :

aymericfoulie.hackcess.org

Expériences

Bénévolat

Juin 2022 - Présent

- Création du club/association de cybersécurité Hackcess
- Sensibilisation à la cybersécurité
- Organisation de conférences
- Aide informatique

Job d'été chez Axéréal

Eté 2021 / Eté 2022

- Analyse de grain
- Conduite d'engins de manutention
- Réception/Expédition de grain
- Entretien du silo

Voyage scolaire linguistique

Irlande 2018-2019

- Voyage linguistique avec la classe européenne
- Approfondissement de l'anglais
- Découverte du patrimoine et de la culture Irlandaise

Formations

IUT de Roanne

2021-Présent

- BUT Réseaux et Télécomunications
- Parcours Cybersécurité

Lycée Jules Renard

2018-2021

- Bac mention bien, mention européenne
- Spécialités étudiées : Informatique, Anglais et Mathématiques complémentaires
- Certification Cambridge B2